DATOS PERSONALES

Nombre: Francisco Alonso Contreras

Fecha de nacimiento: 9 de julio de 1972

Lugar de nacimiento:GranadaTeléfono:615 72 60 04Mail:facgra@gmail.com

Dirección postal: C/Luis Pasteur, 34 - 18100 Armilla (Granada)



SUMARIO

Experiencia profesional: Estudio de obras y licitaciones, Director y Coordinador Técnico, Jefe de Obra Civil y Edificación, y Jefe de Conservación y Explotación (Coex).

Habilidades profesionales: Trabajo en equipo y bajo presión, capacidad de análisis y de síntesis.

Puesto objetivo: Jefe de Obra, Jefe Coex, Estudio de obras y licitaciones.

FORMACION ACADEMICA

1992-1998 Ingeniero de Caminos, Canales y Puertos

Universidad de Granada

FORMACION COMPLEMENTARIA

- 2000 Curso básico de Tricalc (cálculo de Estructuras Tridimensionales) (4 horas) Arktec, S.A.
- 2004 Curso Gestión de la Calidad (50 horas)

System Centros de Formación

2004 Curso Diseño y Modificación de planos en 2D y 3D con Autocad (100 horas)

System Centros de Formación

2005 Curso Cálculo de Estructuras con Cypecad (30 horas)

Granaforma, S.L.

2005 Curso Excel (50 horas)

Confederación de Empresarios de Andalucía

2005 Curso Presentaciones eficaces con Powerpoint (50 horas)

Confederación de Empresarios de Andalucía

2007 Curso Cypecad (42 horas)

Grupo 2000 Contratos de Formación

2010 Curso de Jefe de Conservación y Explotación de Carreteras (Coex) (300 horas)

Suma Consultores

2010 Curso TPC Formación inicial en P.R.L. – Aula Permanente (8 horas)

Coprevan, S.L.

Acción formativa 2078-1101 P.R.L. para Responsables de obras y técnicos de ejecución en empresas de construcción (20 horas)

Investigaciones Didácticas Audiovisuales, S.L.

2012 Acción formativa sobre la Tecnología de redes (40 horas)

Investigaciones Didácticas Audiovisuales, S.L.

EXPERIENCIA PROFESIONAL

PERIODO: 2012-ACTUALIDAD Profesional liberal por cuenta propia.

PERIODO: 2011-2012

EMPRESA: Señalización de Infraestructuras, S.A. (Sedinfra, S.A.).

PUESTO DE TRABAJO: Director Técnico y Coordinador de consevaciones de carreteras.

TAREAS DESARROLLADAS: Dirigir distintas obras de infraestructuras, coordinar y controlar las conservaciones integrales de carreteras; Zona Sur de Jaén y Zona Oeste de Granada (Junta de Andalucía), así como de las conservaciones de señalización horizontal, vertical y balizamiento de las provincias de Granada y Jaén (Diputación Provincial) y Málaga capital (Ayuntamiento).

PERIODO: 2008-2011

EMPRESA: Señalización de Infraestructuras, S.A. (Sedinfra, S.A.).

PUESTO DE TRABAJO: Jefe de Conservación y Explotación (Coex) de las Carreteras de la Zona

Sur de la provincia de Jaén (Junta de Andalucía).

TAREAS DESARROLLADAS: Ostentar la representación de la Empresa ante la Administración, llevar a cabo la organización del servicio aprobado por la Dirección del Contrato y redactar informes y documentación técnica correspondiente.

PERIODO: 1999-2008

EMPRESA: Copal, S.L. - Grupo UC10 Infraestructuras, S.A. **PUESTO DE TRABAJO:** Jefe de obra Civil y de Edificación.

TAREAS DESARROLLADAS: Velar por los plazos, calidad y seguridad de ejecución de las obras. Vigilar por la optimización técnico-económica de las obras. Controlar y coordinar el trabajo de las empresas subcontratadas. Asegurar y coordinar los medios materiales y humanos para la correcta ejecución de la obra y responder ante la Propiedad del resultado de la misma. Así como el estudio y preparación de ofertas para la licitación de obras.

PERIODO: 1998-1999

EMPRESA: Excma. Diputación Provincial de Granada.

PUESTO DE TRABAJO: Técnico adjunto en el Servicio de Carreteras.

TAREAS DESARROLLADAS: Colaborar con los técnicos en la redacción de proyectos (toma de

datos, presupuestos, mediciones,...).

IDIOMAS

INGLÉS: Nivel medio.

INFORMÁTICA

Nivel usuario en: Microsoft Office (Word, Excel, Power Point...), Autocad, Cypecad, Presto y Clip III

OTROS DATOS DE INTERÉS

Carné de conducir B y disponibilidad para viajar.